臺灣桃園地方法院刑事判決　　　　 　　 93年度訴字第2073號
公　訴　人　臺灣桃園地方法院檢察署檢察官
被　　　告　甲○○　男　55歲.
　　　　　　　　　　　號八樓之.
指定辯護人　本院公設辯護人乙○○
上列被告因毒品危害防制條例案件，經檢察官提起公訴（九十三
年度偵字第一六八四二號），本院判決如下：
    主  文
甲○○共同運輸第三級毒品，處有期徒刑陸年。扣案之第三級毒
品愷他命貳拾包（合計實稱毛重貳仟零柒佰伍拾公克，含包裝用
鋁箔袋），均沒收銷燬之；扣案之裝置上開愷他命之包裝紙箱壹
個沒收。
    事  實
一、甲○○明知愷他命（Ｋｅｔａｍｉｎｅ，俗稱Ｋ他命）屬毒
    品危害防制條例第二條第二項第三款規定之第三級毒品，不
    得非法運輸，亦屬懲治走私條例所規定未經許可不得私運進
    口之管制物品，竟甘受丙○○（已經本院通緝中，俟到案後
    另行審結）利用，充當俗稱「交通」之運毒角色，與丙○○
    及真實姓名年籍不詳之綽號「小李」之成年男子，共同基於
    運輸第三級毒品愷他命之犯意聯絡，約定由丙○○提供機票
    、住宿費用，甲○○自馬來西亞攜帶愷他命入境我國，綽號
    「小李」則在台灣接貨。甲○○遂於民國（下同）九十三年
    十月二十一日，與丙○○共同搭乘馬來西亞航空ＭＨ–○六
    九號班機前往馬來西亞吉隆坡，至同年月二十三日上午十一
    時許，在吉隆坡之某旅館內，丙○○將以鋁箔袋分裝之第三
    級毒品愷他命共二十包（合計實稱毛重二○七五○公克，含
    包裝用鋁箔袋），放入紙箱內，交付予甲○○，並囑其搭機
    返台後，在機場大廳以0000000000號行動電話聯
    絡在台灣之「小李」，並將該裝有愷他命之紙箱交付予「小
    李」，事後之後將另有重酬。迄於同年月二十三日下午三時
    十五分許，甲○○一人自馬來西亞吉隆坡搭乘馬來西亞航空
    ＭＨ–○九四號班機，先行返國，並將上開裝有第三級毒品
    愷他命之紙箱以託運行李方式（行李編號00000000
    00號）運輸來台。嗣於同日晚間八時四十分許，入境桃園
    中正國際機場，雖刻意未填寫申報單或口頭申報進口，然仍
    為內政部警政署航空警察局安檢勤務人員，以Ｘ光檢查儀注
    檢託運行李時查覺有異，經密監至入境海關行李檢查室，見
    李水景提領上開紙箱意圖通關時，會同財政部台北關稅局人
    員當場在該機場第一航廈入境海關室當場查獲，並扣得第三
    級毒品愷他命共二十包（合計實稱毛重二○七五○公克，含
    包裝用鋁箔袋）及裝置上開愷他命之紙箱一個。
    理  由
一、右開事實，業據被告甲○○於審理中坦白承認，並有被告甲
    ○○、丙○○之旅客出入境記錄查詢資料二份（偵查卷第十
    八至二十三頁）、行李號碼條一紙（偵查卷第二十四頁）、
    台北關稅局稽查組Ｘ光檢查儀注行李報告表一紙（偵查卷第
    二十五頁）、台北關稅局扣押貨品運輸工具收據及搜索筆錄
    一份（偵查卷第二十五頁之一），及查獲照片二十二張（偵
    查卷第十六、十七頁）等可資佐證。而被告所運輸入境之物
    品二十包，經送驗結果，確為第三級毒品愷他命（合計實稱
    毛重二○七五○公克，含包裝用鋁箔袋）等情，亦有扣押物
    清單（偵查卷第二十九頁）、毒品初步鑑驗報告單及行政院
    衛生署管制藥品管理局檢驗成績書各一紙（偵查卷第十五、
    五十四頁）附卷可憑，足見被告前揭自白，與卷內積極證據
    核屬相符，是本件事證明確，被告犯行堪以認定，應予依法
    論罪科刑。
二、按愷他命係毒品危害防制條例第二條第二項第三款規定之第
    三級毒品，且係行政院依懲治走私條例第二條第四項公告之
    「管制物品及其數額」甲項第四款所列之管制進出口物品。
    核被告所為，係犯毒品危害防制條例第四條第三項之運輸第
    三級毒品罪及懲治走私條例第二條第一項之私運管制物品進
    口罪。被告持有第三級毒品愷他命之低度行為，為運輸之高
    度行為所吸收，不另論罪。被告甲○○、丙○○與綽號「小
    李」之人，就運輸第三級毒品愷他命犯行，具有犯意聯絡及
    行為分擔，為共同正犯。又被告以一行為同時觸犯前開二罪
    名，為想像競合犯，依刑法第五十五條之規定，應從一重之
    運輸第三級毒品罪處斷。爰審酌被告正值青壯之年，為圖不
    法利益，竟鋌而走險將嚴重危害國人身心健康之第三級毒品
    愷他命運輸來台，無視政府反毒決心，所運輸之第三級毒品
    愷他命，數量非少，情節非輕，及被告犯後坦承犯行尚有悔
    改之意等一切情狀，量處如主文所示之刑。又扣案第三級毒
    品愷他命共二十包（合計實稱毛重二○七五○公克，其包裝
    用之鋁箔袋已無法與毒品析離），確係第三級毒品愷他命無
    誤，有前開鑑定通知書在卷可參，應依毒品危害防制條例第
    十八條第一項前段規定，併予宣告沒收銷燬。再扣案之裝置
    該愷他命之紙箱一個，係共犯丙○○所有且供犯本件犯罪所
    用之物，應依毒品危害防制條例第十九條第一項規定併予宣
    告沒收。
據上論斷，應依刑事訴訟法第二百九十九條第一項前段，毒品危
害防制條例第四條第三項、第十八條第一項前段、第十九條第一
項，懲治走私條例第二條第一項、第十一條，刑法第十一條、第
二十八條、第五十五條，判決如主文。
本案經檢察官陳志全到庭執行職務。
中　　華　　民　　國　　94　　年　 　2 　　月　　4　　日
                  臺灣桃園地方法院刑事第七庭
                      審判長法  官  孫惠琳
                            法  官  林惠霞
                            法　官　劉為丕
上正本證明與原本無異。
如不服本判決，應於判決送達後10日內向本院提出上訴狀（應附
繕本），上訴於臺灣高等法院。
                            書記官  方秀貞
中　　華　　民　　國　　94　　年　　2 　　月　　4 　　日
附錄本案論罪科刑法條：
毒品危害防制條例第四條
製造、運輸、販賣第一級毒品者，處死刑或無期徒刑；處無期徒
刑者，得併科新臺幣一千萬元以下罰金。
製造、運輸、販賣第二級毒品者，處無期徒刑或七年以上有期徒
刑，得併科新臺幣七百萬元以下罰金。
製造、運輸、販賣第三級毒品者，處五年以上有期徒刑，得併科
新臺幣五百萬元以下罰金。
製造、運輸、販賣第四級毒品者，處三年以上十年以下有期徒刑
，得併科新臺幣三百萬元以下罰金。
製造、運輸、販賣專供製造或施用毒品之器具者，處一年以上七
年以下有期徒刑，得併科新臺幣一百萬元以下罰金。
前五項之未遂犯罰之。
懲治走私條例第2條
私運管制物品進口、出口逾公告數額者，處七年以下有期徒刑，
得併科新臺幣三百萬元以下罰金。
以犯前項之罪為常業者，處三年以上十年以下有期徒刑，得併科
新臺幣五百萬元以下罰金。
第一項之未遂犯罰之。
第一項所稱管制物品及其數額，由行政院公告之。
